【裁判字號】    97,訴,74
【裁判日期】    970623
【裁判案由】    違反毒品危害防制條例
【裁判全文】
臺灣新竹地方法院刑事判決                97年度訴字第74號
公  訴  人  臺灣新竹地方法院檢察署檢察官
被      告  乙○○
                    於臺灣台中監獄苗栗分監另案執行中
                    現寄禁於臺灣新竹監獄新竹分監
上列被告因違反毒品危害防制條例案件，經檢察官提起公訴（96
年度毒偵字第1854號），本院判決如下：
   主  文
乙○○施用第一級毒品，累犯，處有期徒刑玖月。
   事  實
一、乙○○曾於民國79、82、83年間分別因違反肅清煙毒條例案
    件，經本院、台灣高等法院各判處有期徒刑4 年、4 年4 月
    、4 年6 月，嗣假釋出監，復經裁定撤銷假釋，應執行殘刑
    2 年4 月4 日。嗣又因竊盜、偽造文書案件，各經台灣高等
    法院、本院分別判處有期徒刑1 年2 月、4 月，該2 案並接
    續上開殘刑執行，於95年7 月17日假釋出監、95年11月19日
    假釋期滿未經撤銷假釋，視為執行完畢。
二、乙○○曾於91年間因違反毒品危害防制條例之施用第一級毒
    品案件，經本院以91年度毒聲字第306 號裁定令入勒戒處所
    觀察勒戒，嗣因認有繼續施用毒品之傾向，經本院以91年度
    毒聲字第974 號裁定令入戒治處所強制戒治，嗣因戒治成效
    經評定為合格，經本院以92年度毒聲字第275 號裁定停止戒
    治，所餘戒治期間付保護管束，於92年10月15日保護管束期
    滿視為戒治完畢。詎乙○○仍未戒除施用毒品惡習，於強制
    戒治執行完畢釋放後5 年內，於96年9 月6 日下午4 時30分
    許採尿往前回溯26小時內之某時，在新竹縣竹東鎮○○街租
    屋處，以針筒注射之方式施用第一級毒品海洛因1 次。嗣於
    96 年9月6 日因與其同行之友人騎乘贓車為警查獲，經查悉
    乙○○曾係毒品調驗人口，徵詢乙○○同意後採尿送驗呈嗎
    啡（海洛因之代謝物）陽性反應，始悉上情。
三、案經新竹縣政府警察局竹東分局報請臺灣新竹地方法院檢察
    署檢察官偵查起訴。
   理  由
壹、程序部分：
    本件被告乙○○於本院準備程序及審判程序中明確表示對本
    案卷內書證之證據能力無意見（見本院97年6 月2 日準備程
    序筆錄、同年6 月9 日審判筆錄），且於言詞辯論終結前，
    就本案證據之調查，均無任何異議，既無異議，依刑事訴訟
    法第159 條之5 規定，該等書證自均有證據能力，先予敘明
    。
貳、實體部分：
一、認定被告犯罪事實所憑之證據及認定之理由：
（一）訊據被告乙○○對於前揭時、地施用第一級毒品海洛因之
      事實迭於本院準備程序及審理中均坦承不諱，且其尿液（
      檢體代號：133） 經送詮昕科技股份有限公司檢驗結果，
      呈嗎啡陽性反應，此有真實姓名代號對照表、詮昕科技股
      份有限公司濫用藥物尿液檢驗報告附可稽，足見被告此部
      分之自白與事實相符，本件事證明確，被告確有於前揭時
      、地施用第一級毒品海洛因1 次之犯行堪以認定。
（二）被告曾於91年間因違反毒品危害防制條例之施用第一級毒
      品案件，經本院以91年度毒聲字第306 號裁定令入勒戒處
      所觀察勒戒，嗣因認有繼續施用毒品之傾向，經本院以91
      年度毒聲字第974 號裁定令入戒治處所強制戒治，嗣因戒
      治成效經評定為合格，經本院以92年度毒聲字第275 號裁
      定停止戒治，所餘戒治期間付保護管束，於92年10月15日
      保護管束期滿視為戒治完畢，此有本院91年度毒聲字第30
      6 、974 號及92年度毒聲字第275 號裁定暨台灣高等法院
      被告前案紀錄表附卷可參，是被告於強制戒治執行完畢釋
      放後5 年內再度施用第一級毒品海洛因，自應依法論科。
（三）被告雖辯稱其已非屬毒品調驗人口，96年9 月6 日下午4
      時30分許係遭警脅迫而採尿云云。惟查被告自96年9 月6
      日下午4 時39分起至同日下午5 時06分止在新竹縣政府警
      察局竹東分局竹東派出所製作筆錄時係表明願意配合警方
      自願採集檢體尿液，且於同日下午4 時30分許在竹東派出
      所採集尿液，此有警詢筆錄在卷可憑（參96年度毒偵字第
      1854號偵查卷宗第7 頁）。又經本院當庭播放被告於96年
      9 月6 日之警詢錄音帶勘驗結果，核與前揭警詢筆錄內容
      相符（參本院卷第96頁），被告對於勘驗結果亦表示無意
      見等語。另證人即任職竹東派出所於96年9 月6 日對被告
      製作警詢筆錄之警員甲○○於本院交互詰問時證稱：當時
      被告雖未同意採尿，但經出示電腦上竹東分局列管人口基
      本資料查詢表告知被告有使用毒品的前科，且是列管人口
      ，從列管日起至最後一天，被告都未曾採驗，被告原本不
      知列管日期，經告知被告此事後，被告就願意採尿，渠當
      時並未表示被告一定要驗尿，否則大家不好看，亦未恐嚇
      被告，在詢問被告是否同意採尿過程中，亦未暴力或脅迫
      方式要求其同意，當時從製作筆錄開始的錄音到筆錄結束
      錄音後，按完錄音後，被告還表示我從頭錄音錄到尾，這
      個筆錄很真實，真是服了我等語（參本院卷第92-95 頁）
      。是被告辯稱其係遭警脅迫而採尿云云，尚不足採。雖被
      告另辯稱其係於製作警詢筆錄前遭另一名不詳姓名警員脅
      迫而採尿云云，惟被告並未舉證以實其說。況現行採尿之
      方式均係受驗人如廁時自行採集尿液於警方交付之空瓶內
      ，若非被告願意採尿，恐無人能以空瓶自被告身上取得供
      鑑驗之尿液。綜上所述，被告所辯其係非自願性採尿云云
      ，顯係卸責之詞，不足採信。
二、核被告所為，係犯毒品危害防制條例第10條第1 項之施用第
    一級毒品罪。其持有第一級毒品海洛因之低度行為，為其施
    用第一級毒品海洛因之高度行為所吸收，不另論罪。被告前
    曾於79、82、83年間分別因違反肅清煙毒條例案件，經本院
    、台灣高等法院各判處有期徒刑4 年、4 年4 月、4 年6 月
    ，嗣假釋出監，復經裁定撤銷假釋，應執行殘刑2 年4 月4
    日。嗣又因竊盜、偽造文書案件，各經台灣高等法院、本院
    分別判處有期徒刑1 年2 月、4 月，該2 案並接續上開殘刑
    執行，於95年7 月17日假釋出監、95年11月19日假釋期滿未
    經撤銷假釋，視為執行完畢，有臺灣高等法院被告前案紀錄
    表附卷可佐，被告前受有期徒刑之執行完畢後，其於5 年以
    內故意再犯本件有期徒刑以上之罪，為累犯，應依刑法第47
    條第1 項之規定，加重其刑。爰審酌被告無視法令之禁止，
    前已因施用毒品案件，經裁定送觀察勒戒、強制戒治後，竟
    再度施用足以導致精神障礙及生命危險之成癮性毒品，顯無
    悔改之意，兼以施用毒品所生危害以自戕健康為主，及其犯
    後僅坦承部分犯行等一切情狀，量處如主文所示之刑，以示
    懲儆。
據上論斷，應依刑事訴訟法第299 條第1 項前段，毒品危害防制
條例第10條第1 項，刑法第11條前段、第47條第1 項，判決如主
文。
本案經檢察官王唯怡到庭執行職務。
中    華    民    國    97    年    6     月    23    日
                  刑事第三庭    審判長法  官   賴淑敏
                                      法  官   黃美文
                                      法  官   林惠君
以上正本證明與原本無異。
如不服本判決應於收受本判決後10日內向本院提出上訴書狀，上
訴書狀應敘述具體理由。上訴書狀未敘述上訴理由者，應於上訴
期間屆滿後20日內補提理由書狀於本院 (均須按他造當事人之人
數附繕本 )「切勿逕送上級法院」。
中    華    民    國    97    年    6     月    24    日
                                      書記官   劉亭筠
附錄法條：
毒品危害防制條例第10條第1項
施用第一級毒品者，處 6 月以上 5 年以下有期徒刑。


司法院資訊處製作；財團法人民間司法改革基金會備份。
